# 关于对赌条款解除

提问人：marshallshen 时间：2021-12-19 11:25:49
陈版主您好
情况说明：甲公司在A轮融资过程中，与部分股东签订的股东协议中约定了业绩和市值相关的对赌条款，赔偿顺序管理层股东是第一赔偿责任人，甲公司承担连带责任。后续开展B轮融资过程中，合同中约定了当时A轮协议对赌条款的自始无效，但管理层股东在丙丁股东不知情的情况下，向A轮领投方乙股东支付了 1000 万赔偿款（乙股东在B轮融资时有转让老股）。
关于 1000 万元赔偿款解释方法一：将其解释为管理层股东为引进B轮新的投资者，管理层股东对领投方股份减少作出的弥补。
关于 1000 万元赔偿款解释方法二：将其解释为使乙股东放弃A轮对赌条款，管理层股东作出的主动弥补。
提问：前述两种解释方法，是否合理？两种解释方法下，该 1000 万元是否会被认定为对赌条款的触发？如果认定为触发，尽管B轮约定了自始无效，A轮协议是否仍需要计提预计负债，具体的计提金额该如何认定呢？
感谢版主的时间。

回答人：chenyiwei
在目前的某些实务案例中，发行人最初在引入外部投资人时签订了要求发行人在特定条件下履行回购义务的对赌条款，后续在IPO申报过程中，根据证券监管要求将对赌条款予以废止，并声明对赌条款“自始无效”。对此需要注意：能否以废止对赌条款的补充协议中约定对赌条款“自始无效”就对前期财务报表进行追溯调整，视同对赌条款自始不存在，始终将接受的投资款确认为发行人的权益工具？对此我们认为：除非对赌条款在最初订立时就违反当时有效的法律法规中的强制性、禁止性规定（因而自始不具有法律效力），否则，发行人在对赌条款订立时，依据该条款确认一项与回购自身权益工具的合同义务相关的金融负债，是符合企业会计准则规定的，并不构成一项前期差错。对赌义务的后续解除是在此后新出现的，并且在最初订立对赌条款时无法合理预见到的新的情况，因而应将对赌条款的解除作为一项新发生的交易进行会计处理，即在对赌条款解除之前的各年度或期间仍需确认金融负债，在解除协议生效日才能将其转为权益。如果解除协议的生效是在申报期内，则在IPO申报财务报表中需体现出“从负债到权益”的转换过程。
就本案例而言，虽然“后续开展B轮融资过程中，合同中约定了当时A轮协议对赌条款的自始无效”，但因为当初A轮融资协议中有对赌条款，虽然后续通过管理层股东向轮领投方乙股东支付了 1000 万赔偿款，换取A轮融资引入的投资人放弃了对赌要求，但仍应在当初引入A轮融资时确认回购义务相关负债，并按照当时的对赌条款约定按期计提利息；到后续对赌义务解除后，将届时该项负债的账面价值（本金+累计利息）转入权益。这一处理原则与上面所作出的两种解释无关。